【裁判字號】    92,訴,1664
【裁判日期】    921215
【裁判案由】    違反毒品危害防制條例
【裁判全文】
臺灣臺北地方法院刑事判決                        九十二年度訴字第一六六四號
    公  訴  人  臺灣臺北地方法院檢察署檢察官
    被      告  甲○○  男  三.
右列被告因違反毒品危害防制條例案件，經檢察官提起公訴（九十二年度毒偵字第一
三一二號），本院判決如左：
    主  文
甲○○施用第一級毒品，累犯，處有期徒刑捌月；扣案海洛因壹包（淨重零點壹壹公
克）沒收銷燬，扣案針筒壹支沒收。
被訴施用第二級毒品部分無罪。
    事  實
一、甲○○曾因肅清煙毒條例及麻醉藥品管理條例案件，經台灣宜蘭地方法院判處有
    期徒刑三年四月及有期徒刑五月，應執行有期徒刑三年七月確定，於民國八十八
    年四月二十六日縮短刑期假釋出獄，八十九年四月十日縮刑期滿執行完畢。復因
    施用毒品案件，經臺灣士林地方法院以九十年度毒聲字第六九六號裁定令入戒治
    處所施以強制戒治，嗣屆滿三月，成效評定為合格，由臺灣士林地方法院以九十
    年度毒聲字第六九六號裁定停止戒治，所餘期間交付保護管束，嗣九十年十一月
    十三日保護管束未經撤銷視為強制戒治期滿，由臺灣士林地方法院檢察署檢察官
    於九十年十一月二十六日，以九十年度戒毒偵字第一０七號不起訴處分確定。詎
    仍不知悔改，又於交付保護管束期滿而不起訴處分後五年內之九十二年一月十九
    日上午十一點多，在友人王智賢臺北市○○路三二六巷一七號五樓住所，施用第
    一級毒品海洛因一次，旋為警於同日中午十二時三十分許，持搜索票至上址查獲
    上情，並扣得甲○○所有第一級毒品海洛因一包（淨重０‧一一公克）及注射針
    筒一支。
二、案經臺北市政府警察局信義分局報請台灣台北地方法院檢察署檢察官偵查起訴。
    理  由
一、訊據被告甲○○對於上開犯行坦承不諱，並有海洛因一包（淨重０‧一一公克）
    、注射針筒一支扣案，及刑案資料查註紀錄表、全國施用毒品案件紀錄表、台灣
    高等法院被告全國前案紀錄表、台灣士林地方法院檢察署檢察官九十年度戒毒偵
    字第一０七號不起訴處分書、台北市政府警察局信義分局查獲涉嫌毒品危害防制
    條例毒品初步鑑驗報告單、台北市立療養院煙毒尿液檢驗報告、法務部調查局九
    十二年三月十七日檢驗通知書、明生生物科技股份有限公司濫用藥物陽性檢體檢
    驗報告等各一件附卷可稽，事證明確，被告犯行堪以認定。
二、核被告甲○○所為，係犯毒品危害防制條例第十條第一項之施用第一級毒品罪。
    被告持有第一級毒品之低度犯行，為其施用第二級毒品之高度犯行所吸收，不另
    論罪。被告如事實欄所示之論罪科刑及執行情形，有台灣高等法院被告全國前案
    紀錄表一件在卷足稽，其受有期徒刑之執行完畢，五年以內再犯本件有期徒刑以
    上之罪，為累犯，應依刑法第四十七條之規定加重其刑。爰審酌被告犯罪之動機
    、目的、手段、品行、所生危害及犯罪後之態度等一切情狀，量處如主文所示之
    刑。扣案海洛因一包（淨重０‧一一公克）係查獲之毒品，應依毒品危害防制條
    例第十八條第一項前段之規定，宣告沒收銷燬；扣案針筒一支，係被告所有供其
    犯罪所用之物，爰依刑法第三十八條第一項第二款之規定，宣告沒收。
三、公訴意旨另以：被告甲○○前因施用毒品案件，經臺灣士林地方法院以九十年度
    毒聲字第六九六號裁定令入戒治處所施以強制戒治，嗣屆滿三月，成效評定為合
    格，由臺灣士林地方法院以九十年度毒聲字第六九六號裁定停止戒治，所餘期間
    交付保護管束，嗣九十年十一月十三日保護管束未經撤銷視為強制戒治期滿，由
    臺灣士林地方法院檢察署檢察官於九十年十一月二十六日，以九十年度戒毒偵字
    第一０七號不起訴處分確定。詎仍不知悔改，復於交付保護管束期滿而不起訴處
    分後五年內之九十二年一月十九日採尿前九十六小時內之某時，在不詳處所施用
    第二級毒品安非他命，嗣為警於同日中午十二時三十分許，持搜索票至渠友人王
    智賢臺北市○○路三二六巷一七號五樓住所查獲，因認被告涉有毒品危害防制條
    例第十條第二項之施用第二級毒品罪嫌。
四、按被告未經審判證明有罪確定前，推定其為無罪；犯罪事實應依證據認定之，無
    證據不得認定犯罪事實，刑事訴訟法第一百五十四條定有明文。又認定不利於被
    告之事實，須依積極證據，茍積極證據不足為不利於被告事實之認定時，即應為
    有利於被告之認定，更不必有何有利之證據；且刑事訴訟法上所謂認定犯罪事實
    之積極證據，係指適合於被告犯罪事實之認定之積極證據而言，雖不以直接證據
    為限，間接證據亦包括在內，然而無論直接或間接證據，其為訴訟上之證明，須
    於通常一般之人均不致有所懷疑，而得確信其為真實之程度者，始得據為有罪之
    認定，倘其證明尚未達到此一程度，而有合理之懷疑存在時，自不能以推測或擬
    制之方法，以為有罪裁判之基礎，最高法院著有三十年上字第八一六號、二十九
    年上字第三一０五號、七十六年台上字第四九八六號、四十年台上字第八六號等
    判例可資參照。經查，被告甲○○於九十二年一月十九日中午十二時三十分，在
    前開友人王智賢住所為警逮捕後，經採集其尿液送驗結果，呈安非他命類藥物陰
    性反應等情，有台北市立療養院煙毒尿液檢驗報告、明生生物科技股份有限公司
    濫用藥物陽性檢體檢驗報告各一件附卷可稽；參以本件復未查獲安非他命、安非
    他命吸食器等其他足以佐證被告確有施用安非他命行為之證據，此部分犯罪自屬
    不能證明，依法應為無罪之諭知。
據上論斷，應依刑事訴訟法第二百九十九條第一項前段、第三百零一條第一項，毒品
危害防制條例第十條第一項、第十八條第一項前段，刑法第十一條、第四十七條、第
三十八條第一項第二款，判決如主文。
本案經檢察官游儒倡到庭執行職務。
中      華      民      國    九十二    年     十二     月      十五    日
                                      臺灣臺北地方法院刑事第四庭
                                          審判長法  官    黃雅芬
                                                法  官    吳定亞
                                                法  官    楊代華
右正本證明與原本無異。
如不服本判決，應於判決送達後十日內，向本院提出上訴狀。
                                                書記官    廖純瑜
中      華      民      國    九十二    年     十二     月      十五    日
附錄本案論罪科刑法條全文：
毒品危害防制條例第十條第一項
施用第一級毒品者，處六月以上五年以下有期徒刑。
施用第二級毒品者，處三年以下有期徒刑。


司法院資訊處製作；財團法人民間司法改革基金會備份。
